臺灣雲林地方法院刑事判決　　　　　　　 99年度訴字第559號
公　訴　人　臺灣雲林地方法院檢察署檢察官
被　　　告　廖淑敏
選任辯護人　鍾竹簧律師
被　　　告　蔡尚格
選任辯護人　陳佳俊律師
被　　　告　楊明吉
選任辯護人　陳源濱律師
被　　　告　蘇珮琳
選任辯護人　蘇顯讀律師
被　　　告　蕭凱仁
選任辯護人　張智學律師
被　　　告　林彥暉
選任辯護人　王英傑律師
被　　　告　鍾銘洲
選任辯護人　張育誠律師
上列被告因違反毒品危害防制條例案件，經檢察官提起公訴（99
年度偵字第3272號、第3679號、第3770號、第4195號），本院判
決如下：
    主  文
廖淑敏販賣第一級毒品，處有期徒刑拾陸年。未扣案之販賣第一
級毒品所得財物新臺幣壹仟元沒收之，如全部或一部不能沒收時
，以其財產抵償之。
蔡尚格犯如附表一所示之各罪，各處如附表一「主刑及從刑欄」
所示之刑。應執行有期徒刑拾肆年。扣案如附表六編號1 、2 「
應沒收銷燬之物及數量欄」所示之物均沒收銷燬之。扣案如附表
六編號3 「應沒收之物及數量欄」所示之物沒收之。未扣案之販
賣第一級毒品所得財物新臺幣柒佰元沒收之，如全部或一部不能
沒收時，以其財產抵償之。未扣案之販賣第二級毒品所得財物共
新臺幣壹萬零貳佰元沒收之（其中新臺幣貳仟伍佰元與楊明吉連
帶沒收之；新臺幣伍仟貳佰元與蘇珮琳連帶沒收之），如全部或
一部不能沒收時，以其財產抵償之（其中新臺幣貳仟伍佰元與楊
明吉之財產連帶抵償之；新臺幣伍仟貳佰元與蘇珮琳之財產連帶
抵償之）。
楊明吉犯如附表二所示之各罪，各處如附表二「主刑及從刑欄」
所示之刑。應執行有期徒刑肆年。扣案如附表六編號2 「應沒收
銷燬之物及數量欄」所示之物沒收銷燬之。扣案如附表六編號3
「應沒收之物及數量欄」所示之物沒收之。未扣案之販賣第二級
毒品所得財物共新臺幣貳仟伍佰元與蔡尚格連帶沒收之，如全部
或一部不能沒收時，以其與蔡尚格之財產連帶抵償之。
蘇珮琳犯如附表二之一所示之各罪，各處如附表二之一「主刑及
從刑欄」所示之刑。應執行有期徒刑伍年。扣案如附表六編號2
「應沒收銷燬之物及數量欄」所示之物沒收銷燬之。扣案如附表
六編號3 「應沒收之物及數量欄」所示之物沒收之。未扣案之販
賣第二級毒品所得財物共新臺幣伍仟貳佰元與蔡尚格連帶沒收之
，如全部或一部不能沒收時，以其與蔡尚格之財產連帶抵償之。
蕭凱仁犯如附表三所示之各罪，各處如附表三「主刑及從刑欄」
所示之刑。應執行有期徒刑陸年。扣案如附表六編號7 「應沒收
之物及數量欄」所示之物沒收之。未扣案之販賣第二級毒品所得
財物共新臺幣捌仟元沒收之，如全部或一部不能沒收時，以其財
產抵償之。
林彥暉犯如附表四所示之各罪，各處如附表四「主刑及從刑欄」
所示之刑。應執行有期徒刑玖年陸月。未扣案之販賣第二級毒品
所得財物共新臺幣貳仟伍佰元沒收之，如全部或一部不能沒收時
，以其財產抵償之。
鍾銘洲犯如附表五所示之各罪，各處如附表五「主刑及從刑欄」
所示之刑。應執行有期徒刑拾柒年陸月。未扣案之販賣第二級毒
品所得財物共新臺幣柒仟伍佰元沒收之，如全部或一部不能沒收
時，以其財產抵償之。未扣案之販賣第一級毒品所得財物新臺幣
陸仟元沒收之，如全部或一部不能沒收時，以其財產抵償之。
    事  實
一、蔡尚格前因違反毒品危害防制條例案件，經本院於民國96年
    6 月25日，以96年度訴字第422 號判決，分別判處有期徒刑
    1 年、6 月，並定應執行有期徒刑1 年4 月，經提起上訴，
    臺灣高等法院臺南分院於96年9 月21日，以96年度上訴字第
    1004號判決，上訴駁回而確定，嗣因中華民國九十六年罪犯
    減刑條例施行，蔡尚格上開經判決確定之罪刑，經臺灣高等
    法院臺南分院於97年4 月25日，以97年度聲減字第114 號裁
    定，分別減刑為有期徒刑6 月、3 月，並經定應執行刑為有
    期徒刑8 月確定，而於98年6 月15日縮刑期滿執行完畢。蘇
    珮琳前因違反毒品危害防制條例案件，經本院於98年1 月7
    日，以97年度訴字第1339號判決，判處有期徒刑11月確定，
    而於99年3 月31日縮刑期滿執行完畢。林彥暉前因贓物案件
    ，經本院於97年10月31日，以97年度易字第673 號判決，判
    處有期徒刑3 月確定，而於98年7 月9 日徒刑易科罰金執行
    完畢。
二、廖淑敏明知海洛因屬毒品危害防制條例第2 條第2 項第1 款
    所規定之第一級毒品，不得非法持有或販賣，竟仍基於販賣
    海洛因以營利之犯意，於99年3 月25日12時5 分許，持用00
    00000000門號行動電話與持用0000000000門號行動電話之廖
    益成聯絡後，於同日12時20分許，在雲林縣西螺鎮廣興里廣
    興93號之11廖淑敏住處客廳，以一手交錢一手交貨之方式，
    由廖淑敏將海洛因1 包販賣予廖益成，並自廖益成處得款新
    臺幣（下同）1 千元。
三、蔡尚格明知海洛因、甲基安非他命分別屬毒品危害防制條例
    第2 條第2 項第1 、2 款所規定之第一、二級毒品，均不得
    非法持有或販賣，竟仍基於販賣海洛因以營利之犯意，於下
    列（一）所載時間、地點、方式，販賣海洛因予廖進春；又
    基於販賣甲基安非他命以營利之各別犯意，先後於下列（二
    ）至（四）所載時間、地點、方式，販賣甲基安非他命予莊
    適仲、湯正輝：
（一）於99年6 月4 日8 時55分、12時33分、13時45分許，持用
      0000000000門號行動電話與持用00-0000000門號室內電話
      之廖進春聯絡後，相約在雲林縣西螺鎮廣興里35之1 號廖
      進春住處，隨後於該處以一手交錢一手交貨之方式，由蔡
      尚格將海洛因1 包販賣予廖進春，並自廖進春處得款7百
      元。
（二）於99年5 月26日1 時15分、21分許，持用0000000000門號
      行動電話與持用00-0000000門號室內電話之莊適仲聯絡後
      ，相約在雲林縣崙背鄉圓環處，隨後於該處以一手交錢一
      手交貨之方式，由蔡尚格將甲基安非他命1 包販賣予莊適
      仲，並自莊適仲處得款1 千元。
（三）於99年5 月26日2 時17分、19分、38分許，持用00000000
      00門號行動電話與持用0000000000門號行動電話之莊適仲
      聯絡，相約在雲林縣二崙鄉派出所旁某廟口處，隨後於該
      處以一手交錢一手交貨之方式，由蔡尚格將甲基安非他命
      1 包販賣予莊適仲，並自莊適仲處得款1 千元。
（四）於99年6 月7 日19時15分許，持用0000000000門號行動電
      話與持用00-0000000門號室內電話之湯正輝聯絡後，相約
      在雲林縣莿桐鄉○○道路旁，隨後於該處以一手交錢一手
      交貨之方式，由蔡尚格將甲基安非他命1 包販賣予湯正輝
      ，並自湯正輝處得款5 百元。
四、楊明吉明知甲基安非他命屬毒品危害防制條例第2 條第2 項
    第2 款所規定之第二級毒品，不得非法持有或販賣，竟與蔡
    尚格共同基於販賣甲基安非他命以營利之犯意聯絡，於下列
    （一）、（二）所載時間、地點、方式，共同販賣甲基安非
    他命予莊適仲；蘇珮琳亦明知甲基安非他命屬毒品危害防制
    條例第2 條第2 項第2 款所規定之第二級毒品，不得非法持
    有或販賣，竟與蔡尚格共同基於販賣甲基安非他命以營利之
    犯意聯絡，於下列（三）至（六）所載時間、地點、方式，
    共同販賣甲基安非他命予莊適仲、蔡宗恒：
（一）蔡尚格、楊明吉於99年6 月2 日11時5 分、34分許，先後
      持用0000000000門號行動電話，與持用0000000000門號行
      動電話之莊適仲聯絡後，相約在雲林縣莿桐鄉某萊爾富便
      利超商旁，隨後於該處推由楊明吉以一手交錢一手交貨之
      方式，將甲基安非他命1 包販賣予莊適仲，並自莊適仲處
      得款1 千5 百元。
（二）蔡尚格、楊明吉於99年6 月3 日9 時5 分、22分許，先後
      持用0000000000門號行動電話，與持用00-0000000門號室
      內電話之莊適仲聯絡後，相約在雲林縣莿桐鄉某萊爾富便
      利超商旁，隨後於該處推由楊明吉以一手交錢一手交貨之
      方式，將甲基安非他命1 包販賣予莊適仲，並自莊適仲處
      得款1 千元。
（三）蘇珮琳於99年6 月7 日19時28分許，持用0000000000門號
      行動電話與持用00-0000000門號室內電話之莊適仲聯絡，
      而於同日稍後，由蔡尚格駕車搭載蘇珮琳至雲林縣斗六市
      星辰汽車旅館，並推由蘇珮琳以一手交錢一手交貨之方式
      ，將甲基安非他命1 包販賣予莊適仲，並自莊適仲處得款
      7 百元。
（四）蘇珮琳於99年6 月7 日20時27分、21時7 分、17分、25分
      許，持用0000000000門號行動電話與持用0000000000門號
      行動電話之蔡宗恒聯絡後，相約在雲林縣斗六市石榴班，
      而由蔡尚格駕車搭載蘇珮琳至雲林縣斗六市榴中派出所之
      某便利商店，以一手交錢一手交貨之方式，由蘇珮琳將重
      約4 分之1 錢之甲基安非他命販賣予蔡宗恒，並自蔡宗恒
      得款2 千元。
（五）蔡尚格、蘇珮琳於99年6 月11日15時48分、58分、16時2
      分、11分、19分許，先後持用0000000000、0000000000等
      門號行動電話與持用00-0000000門號室內電話之莊適仲聯
      絡後，由蔡尚格駕車搭載蘇珮琳至雲林縣西螺鎮○○路17
      3 號莊適仲住處門口，推由蘇珮琳以一手交錢一手交貨之
      方式，將重約0.3 公克之甲基安非他命1 包販賣予莊適仲
      ，並自莊適仲處得款1 千5 百元。
（六）於99年6 月11日16時49分、55分許，莊適仲持用00-00000
      00門號室內電話，與持用0000000000門號行動電話之蔡尚
      格及蘇珮琳聯絡後，由蔡尚格駕車搭載蘇珮琳至莊適仲上
      址住處門口，推由蘇珮琳以一手交錢一手交貨之方式，將
      重約0.2 公克之甲基安非他命1 包販賣予莊適仲，並自莊
      適仲處得款1千元。
五、蕭凱仁明知安非他命屬毒品危害防制條例第2 條第2 項第2
    款所規定之第二級毒品，不得非法持有或販賣，竟仍基於販
    賣安非他命以營利之犯意，於下列（一）至（十）所載時間
    、地點、方式，販賣安非他命予莊適仲、林純銘：
（一）於99年4 月9 日19時0 分、23分、29分許，持用00000000
      00門號行動電話與向廖淑敏借用0000000000門號行動電話
      之莊適仲聯絡後，相約在雲林縣西螺鎮振興宮（俗稱「阿
      善師廟」）會面，而於同日稍後，在該廟旁之廣興國民小
      學側門附近，以一手交錢一手交貨之方式，將安非他命1
      包販賣予莊適仲，並自莊適仲處得款5 百元。
（二）於99年4 月29日7 時14分、57分、58分、8 時8 分、24分
      、25分許，持用0000000000門號行動電話與持用00000000
      00門號行動電話之林純銘聯絡後，相約在雲林縣土庫鎮○
      ○○○○道路，隨後於該處以一手交錢一手交貨之方式，
      將安非他命1 包販賣予林純銘，並自林純銘處得款5 百元
      。
（三）於99年5 月1 日12時39分、13時46分、54分、14時37分、
      41分許，持用0000000000門號行動電話與持用0000000000
      門號行動電話之林純銘聯絡後，相約在雲林縣虎尾鎮吳厝
      橋頭，隨後於該處以一手交錢一手交貨之方式，將安非他
      命1 包販賣予林純銘，並自林純銘處得款1 千元。
（四）於99年5 月2 日12時43分、15時24分、26分許，持用0000
      000000門號行動電話與持用0000000000門號行動電話之林
      純銘聯絡後，相約在雲林縣西螺鎮舊西螺大橋，隨後於該
      處以一手交錢一手交貨之方式，將安非他命1 包販賣予林
      純銘，並自林純銘處得款1 千元。
（五）於99年5 月4 日13時55分、18時23分、19時54分、20時47
      分、21時12分、13分、19分許，持用0000000000門號行動
      電話與持用0000000000門號行動電話之林純銘聯絡後，相
      約在雲林縣虎尾鎮光復國小附近之某產業道路，並由林純
      銘在該址以賒帳之方式，向蕭凱仁購買價值1 千元之安非
      他命1 包（無證據證明蕭凱仁事後已自林純銘處取得該1
      千元之價金）。
（六）於99年5 月5 日20時45分、21時1 分、3 分、5 分、9 分
      、12分許，持用0000000000門號行動電話與持用00000000
      00門號行動電話之林純銘聯絡後，相約在雲林縣虎尾鎮吳
      厝橋頭，隨後於該處以一手交錢一手交貨之方式，將安非
      他命1 包販賣予林純銘，並自林純銘處得款1 千元。
（七）於99年6 月14日7 時12分、18分、29分許，持用00000000
      00門號行動電話與持用0000000000門號行動電話之林純銘
      聯絡後，相約在雲林縣二崙鄉某加油站旁，隨後於該處以
      一手交錢一手交貨之方式，將安非他命1 包販賣予林純銘
      ，並自林純銘處得款1 千元。
（八）於99年6 月17日6 時14分、44分、56分、57分許，持用00
      00000000門號行動電話與持用0000000000門號行動電話之
      林純銘聯絡後，相約在雲林縣土庫鎮○○○○○道路，隨
      後於該處以一手交錢一手交貨之方式，將安非他命1 包販
      賣予林純銘，並自林純銘處得款1 千元。
（九）於99年6 月22日5 時33分、13時4 分、21分、42分許，持
      用0000000000門號行動電話與持用0000000000門號行動電
      話之林純銘聯絡後，相約在雲林縣虎尾鎮吳厝橋頭，隨後
      於該處以一手交錢一手交貨之方式，將安非他命1 包販賣
      予林純銘，並自林純銘處得款1 千元。
（十）於99年6 月22日15時25分、18時3 分、43分、19時4 分許
      ，持用0000000000門號行動電話與持用00000000 00 門號
      行動電話之林純銘聯絡後，相約在雲林縣西螺鎮舊西螺大
      橋，隨後於該處以一手交錢一手交貨之方式，將安非他命
      1 包販賣予林純銘，並自林純銘處得款1 千元。
六、林彥暉明知安非他命屬毒品危害防制條例第2 條第2 項第2
    款所規定之第二級毒品，不得非法持有或販賣，竟仍基於販
    賣安非他命以營利之犯意，於下列（一）、（二）所載時間
    、地點、方式，販賣安非他命予蕭凱仁：
（一）於99年6 月27日8 時33分、34分許，持用0000000000門號
      行動電話與持用0000000000門號行動電話之蕭凱仁聯絡後
      ，於同日稍後，在舊西螺大橋靠彰化縣溪州鄉側附近之林
      彥暉居處，以一手交錢一手交貨之方式，將安非他命1 包
      販賣予蕭凱仁，並自蕭凱仁處得款1千5百元。
（二）於99年7 月1 日8 時39分許，持用0000000000門號行動電
      話與持用0000000000門號行動電話之蕭凱仁聯絡後，於同
      日稍後，在林彥暉上址居處，以一手交錢一手交貨之方式
      ，將安非他命1 包販賣予蕭凱仁，並自蕭凱仁處得款1 千
      元。
七、鍾銘洲明知海洛因、安非他命分別屬毒品危害防制條例第2
    條第2 項第1 、2 款所規定之第一、二級毒品，均不得非法
    持有或販賣，竟仍基於販賣安非他命以營利之各別犯意，先
    後於下列（一）至（三）所載時間、地點、方式，販賣安非
    他命予蔡尚格；又基於販賣海洛因以營利之犯意，於下列（
    四）所載時間、地點、方式，販賣海洛因予蔡尚格：
（一）於98年10月16日11時30分、39分、47分許，持用00000000
      00門號行動電話與持用0000000000門號行動電話之蔡尚格
      聯絡後，相約在雲林縣西螺鎮第一商業銀行後方之京都電
      子遊藝場，隨後於該處以一手交錢一手交貨之方式，將安
      非他命1 包販賣予蔡尚格，並自蔡尚格處得款2 千5 百元
      。
（二）於98年10月19日8 時30分、57分許，持用0000000000門號
      行動電話與持用0000000000門號行動電話之蔡尚格聯絡後
      ，相約在雲林縣西螺鎮中央市場前交易，隨後於該處以一
      手交錢一手交貨之方式，將重約4 分之1 錢之安非他命販
      賣予蔡尚格，並自蔡尚格處得款2 千5 百元。
（三）於98年10月19日13時30分、34分、41分許，持用00000000
      00門號行動電話與持用0000000000門號行動電話之蔡尚格
      聯絡後，相約在雲林縣西螺鎮第一商業銀行後方之京都電
      子遊藝場，隨後於該處以一手交錢一手交貨之方式，將重
      約4 分之1 錢之安非他命販賣予蔡尚格，並自蔡尚格處得
      款2 千5 百元。
（四）於98年10月21日18時16分、25分許，持用0000000000門號
      行動電話與持用0000000000門號行動電話之蔡尚格聯絡後
      ，相約在雲林縣西螺鎮某處，隨後於該處以一手交錢一手
      交貨之方式，將重約4 分之1 錢之海洛因販賣予蔡尚格，
      並自蔡尚格處得款6 千元。
八、經警對廖益成持用之0000000000號行動電話、蔡尚格持用之
    0000000000、0000000000、0000000000號行動電話、廖淑敏
    持用之0000000000號行動電話、林彥暉持用之0000000000號
    行動電話實施通訊監察，並分別於99年6 月29日、7 月23日
    ，對蔡尚格、蕭凱仁實施搜索，扣得如附表六所示之物，因
    而查悉上開犯行。
九、案經法務部調查局雲林縣調查站、雲林縣警察局及雲林縣警
    察局西螺分局報請臺灣雲林地方法院檢察署檢察官偵查起訴
    。
    理  由
壹、證據能力之說明：
一、按被告以外之人於偵查中向檢察官所為之陳述，除顯有不可
    信之情況者外，得為證據，刑事訴訟法第159 條之1 第2 項
    定有明文。所謂「不可信之情況」，應由法院審酌被告以外
    之人於陳述時之外在環境及情況而為判斷；而被告以外之人
    於偵查時，是否與被告對質，與其陳述時之外在環境並無必
    然之關聯，自不得以偵查中未經被告詰問，逕認該陳述無證
    據能力；至該等陳述與事實是否相符，要屬證據證明力之問
    題，與證據能力之有無，不容混淆（最高法院94年度台上字
    第7132號、95年度台上字第1585號等判決要旨參照）。又證
    人於檢察官偵查中所為之陳述，審酌該陳述作成之客觀條件
    及環境，認其心理狀態健全，並無受到脅迫、利誘或詐欺，
    自非顯有不可信之情形，依刑事訴訟法第159 條之1 第2 項
    之規定，自得為證據（最高法院95年度台上字第934 號判決
    要旨參照）。經查，下述經本院列為本案證據之證人廖益成
    、莊適仲、湯正輝、林純銘，及被告蕭凱仁、蔡尚格立於證
    人地位於檢察官偵查時所為之具結證述，依據偵訊過程及筆
    錄記載，可認渠等於檢察官偵查中為陳述時，並無任何遭受
    外力不當干涉之顯不可信之情況，況被告及辯護人於本院審
    理時，亦無具體指陳該等證述作成時，有何外在環境及情況
    足以影響證人證述之任意性及真實性，而有何顯有不可信之
    情況者，故該證人於偵訊時之具結證述內容，均堪認有證據
    能力。
二、卷附行動電話門號申請使用人查詢資料，屬於電信公司從事
    登錄所轄行動電話申請資料之從事業務之人，本於業務上或
    通常業務過程所製作之電磁紀錄文書，再透過查詢列印為紙
    本，為從事業務之人於業務上或通常業務過程所須製作之紀
    錄文書，本院既查無有何顯有不可信之情況，依據刑事訴訟
    法第159條之4第2款之規定，應認有證據能力。
三、按被告以外之人於審判外之言詞或書面陳述，除法律有規定
    者外，不得作為證據；被告以外之人於審判外之陳述，雖不
    符刑事訴訟法第159 條之1 至之4 之規定，而經當事人於審
    判程序同意作為證據，法院審酌該言詞陳述或書面陳述作成
    時之情況，認為適當者，亦得為證據，刑事訴訟法第159 條
    第1項 、第159 條之5 第1 項分別定有明文。經查，下述其
    餘經本院列為本案證據之被告以外之人於審判外之陳述，業
    據被告於本案準備程序或審理期日中陳明同意作為本案之證
    據使用，且經本院於審理時提示卷內各該被告以外之人於審
    判外陳述之筆錄，讓公訴人、被告及其辯護人表示意見，而
    本院審酌該等審判外陳述作成時之情況，未見有何不能自由
    陳述之情形，亦無違法取證等瑕疵，且與待證事實具有關聯
    性，認以之作為證據應屬適當，均堪認有證據能力。
四、本案為警針對證人廖益成持用之0000000000號行動電話、被
    告蔡尚格持用之0000000000、0000000000、0000000000號行
    動電話、被告廖淑敏持用之0000000000號行動電話、被告林
    彥暉持用之0000000000號行動電話所實施之通訊監察，係檢
    察官依據通訊保障及監察法，向本院聲請核發99年聲監字第
    112 號、99年聲監字第260 號、99年聲監字第307 號、99年
    聲監字第151 號、99年聲監字第170 號、99年聲監續字第22
    2 號通訊監察書予以實施監聽在案，有各該通訊監察書附卷
    可憑（詳本院卷二第272 頁、99年度偵字第3272號卷一第21
    8 、219 頁、第220 至222 頁、本院99年度聲羈字第283 號
    卷第4 至6 頁、附件通訊監察譯文卷第2 、5 、6 頁），經
    核確實符合通訊保障及監察法之法定程序，是前揭通訊監察
    書許可之監察期間內，監聽所得之通話內容並進而轉譯之譯
    文，符合通訊保障及監察法之法定程序，係屬合法取得之證
    據。又公訴人、被告及其辯護人對於依上開通訊監察所得之
    譯文內容之真正並無爭執，對於錄音所譯成文書之真正亦不
    爭執，且本案通訊監察譯文並於本院審理時經合法調查，則
    此等通訊監察之譯文自均具有證據能力。
五、按現行刑事訴訟法關於「鑑定」之規定，除選任自然人充當
    鑑定人外，另設有囑託機關鑑定制度。依同法第198 條、第
    208 條之規定，不論鑑定人或鑑定機關、團體，固均應由法
    院、審判長、受命法官或檢察官視具體個案之需要而為選任
    、囑託，並依第206 條之規定，提出言詞或書面報告，始符
    合同法第159 條第1 項所定得作為證據之「法律有規定」之
    情形，否則所為之鑑定，仍屬傳聞證據。然於司法警察機關
    調查中之案件，為因應實務上，或因量大、或有急迫現實需
    求，併例行性當然有鑑定之必要者，例如毒品之種類與成分
    、尿液之毒品反應，或者槍彈有無殺傷力等鑑定，基於檢察
    一體原則，得由該管檢察長對於轄區內之案件，以事前概括
    選任鑑定人或囑託鑑定機關、團體之方式，俾便轄區內之司
    法警察官、司法警察對於調查中之此類案件，得即時送請先
    前已選任之鑑定人或囑託之鑑定機關、團體實施鑑定，以求
    時效（法務部92年9 月1日 法檢字第0920035083號函參照，
    刊載於法務部公報第312 期）。是此種由檢察機關概括選任
    鑑定人或概括囑託鑑定機關、團體，再轉知司法警察官、司
    法警察於調查犯罪時參考辦理之作為，法無明文禁止，係為
    因應現行刑事訴訟法增訂傳聞法則及其例外規定之實務運作
    而為，與檢察官選任或囑託為鑑定者，性質上並無差異，同
    具有證據能力（最高法院96年度台上字第2860號判決要旨參
    照）。查下列經引用作為本案證據之毒品鑑定報告（詳本院
    卷一第119 頁、卷二第168 頁），均經送鑑之標準作業流程
    分別送請法務部調查局及行政院衛生署草屯療養院進行鑑定
    ，揆諸前揭說明，該等毒品鑑定書均屬法律規定得為證據者
    ，自均有證據能力。
六、本案為警搜索查扣如附表六所示之物，係員警經被告蔡尚格
    同意後，對被告蔡尚格實施搜索扣得之物，有自願受搜索同
    意書、雲林縣警察局刑警大隊搜索扣押筆錄、扣押物品目錄
    表附卷可憑（詳雲警刑偵二字第00991902000 號卷第259 至
    265 頁），及對被告蕭凱仁實施搜索扣得之物，有雲林縣警
    察局西螺分局搜索扣押筆錄、扣押物品目錄表附卷可稽（詳
    雲警刑偵二字第00991902000 號卷第283 至285 頁），均非
    供述證據，而公訴人、被告及辯護人對於該等物證之證據能
    力亦均未表示異議，或主張係執法人員違法取得，且查無不
    得作為證據之事由，復與本案待證事實具關聯性，依法自得
    作為證據，而均有證據能力。
貳、認定犯罪事實之依據：
一、訊據被告蔡尚格於偵審中均已就事實欄三、四所述之犯行坦
    承不諱（詳99年度偵字第3272號卷二第123 至127 頁、本院
    卷二第56頁反面至58頁、本院卷三第210 頁及其反面）；被
    告楊明吉於偵審中業已就事實欄四、（一）、（二）所述之
    犯行坦承不諱（詳99年度偵字第3272號卷二第36頁、本院卷
    二第13頁）；被告蘇珮琳於偵審中亦已就事實欄四、（三）
    至（六）所述之犯行坦承不諱（詳99年度偵字第3272號卷二
    第12、112 頁、本院卷二第16頁反面），經核分別與證人廖
    進春、莊適仲、湯正輝、蔡宗恒之證述內容相符（詳99年度
    偵字第3272號卷一第137 至139 頁、第203 至205 頁、第26
    7 至272 頁、本院卷三第163 至165 頁反面），並有被告蔡
    尚格所持用0000000000號行動電話與證人廖進春所持用00-0
    000000號室內電話先後於99年6 月4 日8 時55分、12時33分
    、13時45分許之通訊監察譯文（詳99年度偵字第3272號卷一
    第198 、199 頁）、與證人莊適仲所持用00-0000000號室內
    電話先後於99年5 月26日凌晨1 時15分、21分許之通訊監察
    譯文（詳99年度偵字第3272號卷一第241 、242 頁）、與證
    人莊適仲所持用0000000000號行動電話先後於99年5 月26
    日凌晨2 時17分、19分、38分許之通訊監察譯文（詳99年度
    偵字第3272號卷一第242 、243 頁）、被告蔡尚格所持用00
    00000000號行動電話與證人湯正輝所持用00-0000000號室內
    電話於99年6 月7 日19時15分許之通訊監察譯文（詳99年度
    偵字第3272號卷一第132 頁）、被告蔡尚格、楊明吉所持用
    0000000000號行動電話與證人莊適仲所持用0000000000號行
    動電話先後於99年6 月2 日11時5 分、34分許之通訊監察譯
    文（詳99年度偵字第3272號卷一第244 至246 頁）、與證人
    莊適仲所持用00-0000000號室內電話先後於99年6 月3 日9
    時5 分、22分許之通訊監察譯文（詳99年度偵字第3272號卷
    一第246 、247 頁）、被告蔡尚格、蘇珮琳所持用00000000
    00號行動電話與證人莊適仲所持用00-0000000號室內電話於
    99年6 月7 日19時28分之通訊監察譯文（詳99年度偵字第32
    72號卷一第253 至254 頁）、與證人蔡宗恒所持用00000000
    00號行動電話先後於99年6 月7 日20時27分、21時7 分、17
    分、25分許之通訊監察譯文（詳99年度偵字第3272號卷一第
    103 至108 頁）、被告蔡尚格、蘇珮琳所持用0000000000、
    0000000000號行動電話與證人莊適仲所持用00-0000000號室
    內電話先後於99年6 月11日15時48分、58分、16時2 分、11
    分、19分許及同日16時49分、55分許之通訊監察譯文（詳99
    年度偵字第3272號卷一第251 至253 頁、第254 、255 頁）
    等在卷可憑。復證人廖進春、莊適仲、湯正輝、蔡宗恒均有
    施用毒品之前科紀錄，亦有臺灣高等法院被告前案紀錄表在
    卷可參（詳本院卷二第212 頁、本院卷三第76至83頁），益
    徵上開證人證稱有向被告蔡尚格、楊明吉及蘇珮琳購買毒品
    之證詞，應屬實在。另被告蔡尚格尚經警對其搜索扣得其所
    有如附表六編號1 至3 所示之物，此有自願受搜索同意書、
    雲林縣警察局刑警大隊搜索扣押筆錄、扣押物品目錄表附卷
    可憑（詳雲警刑偵二字第00991902000 號卷第259 至26 5
    頁），而扣案如附表六編號1 所示之物，經以化學呈色法、
    氣相層析質譜分析法（GC/MS ）鑑定後，確實含有第一級毒
    品海洛因成分，有法務部調查局濫用藥物實驗室99年8 月25
    日調科壹字第09923019010 號鑑定書在卷可憑（詳本院卷一
    第119 頁）；扣案如附表六編號2 所示之物，經以化學呈色
    法、氣相層析質譜分析法（GC/MS ）鑑定後，確實含有第二
    級毒品甲基安非他命成分，有行政院衛生署草屯療養院草療
    鑑字第0991 000159 號鑑定書附卷可憑（詳本院卷二第16 8
    頁）。綜上足認被告蔡尚格、楊明吉及蘇珮琳之自白與事實
    相符，堪可採信。
二、訊據被告蕭凱仁於偵審中均已就事實欄五所述之犯行坦承不
    諱（詳99年度偵字第3679號卷第76頁、本院卷二第21頁及其
    反面），經核與證人莊適仲、林純銘之證述內容相符（詳99
    年度偵字第3272號卷一第272 頁、99年度偵字第3679號卷第
    68至71頁、本院卷三第220 至225 頁），並有被告蕭凱仁所
    持用0000000000號行動電話與證人莊適仲向廖淑敏借用之00
    00000000號行動電話先後於99年4 月9 日19時0 分、23分、
    29分許之通訊監察譯文（詳99年度偵字第3272號卷一第262-
    1 至265 頁）、與證人林純銘所持用0000000000號行動電話
    先後於99年4 月29日7 時14分、57分、58分、8 時8 分、24
    分、25分、99年5 月1 日12時39分、13時46分、54分、14時
    37分、41分、99年5 月2 日12時43分、15時24分、26分、99
    年5 月4 日13時55分、18時23分、19時54分、20時47分、21
    時12分、13分、19分、99年5 月5 日20時45分、21時1 分、
    3 分、5 分、9 分、12分、99年6 月14日7 時12分、18分、
    29分、99年6 月17日6 時14分、44分、56分、57分、99年6
    月22日5 時33分、13時4 分、21分、42分、15時25分、18時
    3 分、43分、19時4 分許之通訊監察譯文（詳99年度偵字第
    3679號卷第36至63頁）等在卷可憑。復證人莊適仲、林純銘
    均有施用毒品之前科紀錄，亦有臺灣高等法院被告前案紀錄
    表在卷可參（詳本院卷二第212 頁、本院卷三第84頁），益
    徵上開證人證稱有向被告蕭凱仁購買毒品之證詞，應屬實在
    。另經警扣得被告蕭凱仁本案販賣毒品時所使用之NOKIA 牌
    行動電話機1 具，有雲林縣警察局西螺分局搜索扣押筆錄、
    扣押物品目錄表在卷可稽（詳雲警刑偵二字第00991902000
    號卷第283 至285 頁）。綜上足認被告蕭凱仁之自白與事實
    相符，堪可採信。
三、訊據被告廖淑敏矢口否認有事實欄二所述之犯行，辯稱：伊
    沒有販賣毒品給廖益成云云。選任辯護人鍾竹簧律師則為其
    辯護稱：證人廖益成雖於警詢及偵查中曾證述向被告廖淑敏
    購買海洛因，惟證人廖益成於審理時否認有向被告廖淑敏購
    買海洛因之情事，證人前後證述已有所不一致，且觀如附表
    七編號1 所示之被告廖淑敏與證人廖益成間之通訊監察譯文
    內容，顯然非為廖益成欲約定向被告廖淑敏購買海洛因之通
    話，而與證人廖益成於警詢及偵查中所述不符，且渠等二人
    之後亦無通話聯絡接觸，是並無證據足資證明證人廖益成有
    向被告廖淑敏購買海洛因之情事等語。經查，被告廖淑敏如
    事實欄二所述之犯行，業經證人廖益成分別於99年5 月21及
    同年8 月11日，在偵查中具結證稱：（3 月25日12時5 分這
    通有無買到？）有，通話後約15分鐘，我在廖淑敏西螺鎮廣
    興里的家與廖淑敏見面，我是一個人開車過去，一個人走進
    去，廖淑敏在客廳直接拿用夾鏈袋裝的一包海洛因給我，我
    則拿1 千元給廖淑敏，我拿了之後就回家將海洛因摻在香菸
    裡施用。（（提示0000000000門號行動電話於99年3 月25日
    12 時5分之通訊監察譯文）有無該通話？與何人通話？通話
    內容為何？）有該通話，是與廖淑敏的通話，電話中「1 張
    」是指要買1 千元的海洛因，有交易成功，地點在廖淑敏廣
    興的住處，我開車過去，由我將錢交給廖淑敏等語（詳99年
    度偵字第3272號卷一第233-1 頁反面、99年度偵字第3272號
    卷二第108 頁），證人廖益成業於偵查中在檢察官開放式訊
    問下，分別在兩次不同時間的偵訊中，皆具結證稱確有與被
    告廖淑敏有如附表七編號1 所示之通話內容，且於該通話後
    有至被告廖淑敏住處，向被告廖淑敏購買海洛因等情，而證
    人廖益成對於向被告廖淑敏購買毒品之時間、地點、方式及
    交易金額，均非在檢察官引導下，即自行詳證如上之情，是
    證人於偵查中前後兩次不同時間而為之一致的證述內容，應
    屬可信。再者，被告廖淑敏與證人廖益成間如附表七編號1
    所示之通訊監察譯文內容（詳99年度偵字第3272號卷一第22
    9 頁反面），亦具有交易毒品通話時所特有之對話簡短及使
    用暗語（如「1 張」）之特性，故依證人廖益成於偵查中之
    結證內容，及被告廖淑敏與證人廖益成間如附表七編號1 所
    示之通訊監察譯文內容相互稽核之結果，應可認被告廖淑敏
    確有如事實欄二所述之犯行無疑。至於證人廖益成雖於本院
    審理具結證述時，翻異前詞，改證稱：我後來反覆一直想的
    結果，被告廖淑敏應該沒有拿毒品給我，因被告廖淑敏那時
    候已經在喝美沙東了，所以如果她有能力拿給我，她那時候
    就不用去喝美沙東云云（詳本院卷三第196 頁反面、197 頁
    ），然在檢察官向證人廖益成確認其於偵查中所具結證述之
    內容是否屬虛構出來，而是冤枉被告廖淑敏的時，證人廖益
    成即百般迴避檢察官針對其偵查中是否作偽證之質疑，而在
    回答時顧左右而言他（詳本院卷三第197 頁反面、198 頁）
    ，再者，被告廖淑敏當時是否有在喝美沙東，與被告廖淑敏
    是否有販賣毒品給證人廖益成，實屬完全無相關性之事，而
    於
    法官針對證人廖益成此部分證述內容對其提出疑問時，證人
    亦無法自圓其說，且亦同樣採取迴避問題之態度，不正面回
    答法官之疑問（詳本院卷三第201 頁），又法官向證人廖益
    成確認是否曾向被告廖淑敏購買過毒品時，證人廖益成答稱
    ：不曾跟她買云云，然在法官向其提出既然不曾向被告廖淑
    敏購買過毒品，何以在偵查中具結證述時，可以明確指出向
    被告廖淑敏購買毒品之時間、地點、方式及交易金額，此時
    證人再度迴避問題不正面回答（詳本院卷三第202 頁），最
    後，證人廖益成於法官向其確認其於偵查中被以證人身份訊
    問時，精神狀態是否正常，及偵查中是否為供出上手才冤枉
    廖淑敏，證人廖益成表示偵查中被訊問時精神狀態是正常的
    ，且並未要冤枉廖淑敏（詳本院卷三第201 頁及其反面）。
    綜觀證人廖益成於本院審理時之證述過程，可看出證人顯係
    為袒護被告廖淑敏，而為不實之證述（就證人廖益成可能涉
    及之偽證犯行，應由檢察官另行偵辦），以致於對於檢察官
    及法官針對其證述內容中不合理之處提出疑問時，無法自圓
    其說，而採取迴避問題或不正面回答問題之態度。是可認證
    人廖益成於偵查中在精神狀態正常之情況下，針對其與被告
    廖淑敏該次交易毒品之時間、地點、方式及交易金額，均證
    述綦詳，且與卷內客觀證據資料亦較為相符，應較可採信，
    而證人廖益成有施用毒品之前科紀錄，亦有臺灣高等法院被
    告前案紀錄表在卷可參（詳本院卷三第16、17頁），益徵證
    人廖益成於偵查中證稱有向被告廖淑敏購買毒品之證詞，應
    屬實在。綜上所述，被告廖淑敏上開所辯，顯無可採信。
四、訊據被告林彥暉矢口否認有事實欄六、（一）、（二）所述
    之犯行，辯稱：伊99年6 月27日當天雖有交付1 小包的安非
    他命給蕭凱仁，但是沒有從蕭凱仁那裡得款1 千5 百元；99
    年7 月1 日，伊雖有與蕭凱仁通話，但後來沒有見面，所以
    也沒有販賣安非他命1 千元給蕭凱仁云云。選任辯護人王英
    傑律師則為其辯護稱：被告林彥暉被起訴兩次販賣毒品的事
    實，99年6 月27日的犯罪事實是同案被告蕭凱仁與證人林純
    銘各出資1 千、5 百元向被告林彥暉購買1 千5 百元的安非
    他命，但同案被告蕭凱仁於審理中證述被告林彥暉曾經無償
    提供安非他命給他施用過，他跟被告林彥暉也曾共同出資去
    合資買安非他命來施用，同案被告蕭凱仁雖講99年6 月27日
    當天是與證人林純銘二人都有出錢，共同合資向被告林彥暉
    買，但證人林純銘證述他單純是聽同案被告蕭凱仁講說他也
    要出錢，但同案被告蕭凱仁到底有無出錢，證人林純銘也不
    知情，他只知道同案被告蕭凱仁有交給他價值1 千元的安非
    他命，他沒有看到同案被告蕭凱仁在他面前有分裝3 分之1
    、3 分之2 的動作，但同案被告蕭凱仁作證的時候卻說有在
    證人林純銘的面前分裝，他們二人的說法即屬不一致。同案
    被告蕭凱仁自己也被起訴，除了99年4 月9 日販賣給莊適仲
    安非他命外，於99年4 月29日到99年6 月22日共有9 次販賣
    毒品予證人林純銘的犯罪事實，如果真如同案被告蕭凱仁偵
    查中所說其毒品來源是被告林彥暉的話，至少在6 月22日之
    前才可能毒品的來源是被告林彥暉，結果他說的是6 月27日
    、7 月1 日向被告林彥暉購買，就同案被告蕭凱仁的立場，
    他自己被起訴販賣安非他命的事實，如果供出上手，就可以
    獲得毒品危害防制條例第17條第1 項減免其刑的利益，從這
    樣的出發點就有虛偽證述、為了掩飾自己的犯行而避重就輕
    的動機，6 月27日比較可能是同案被告蕭凱仁自己拿了安非
    他命後，自己另行起意販賣給證人林純銘，但他講說他們是
    一起跟被告林彥暉買，這樣就可以得到供出上手的利益，除
    了自白減刑外，還可以因供出上手而減刑，所以6 月27日說
    合資購買的抗辯真實性是值得懷疑的。另就7 月1 日的犯罪
    事實，檢察官起訴被告林彥暉販賣1 千元的安非他命給同案
    被告蕭凱仁，主要的證據是同案被告蕭凱仁的指證、通訊監
    察譯文，而同案被告蕭凱仁於偵查中解釋這次交易他亦是跟
    證人林純銘合資購買，每人出資5 百元，但證人林純銘於審
    理作證時，說7 月1 日沒有與同案被告蕭凱仁合資購買毒品
    ，雖然通訊監察譯文可作為有無販賣毒品的佐證，但卷內7
    月1 日的譯文最多只能證明同案被告蕭凱仁曾經跟被告林彥
    暉有通聯、有約見面，但譯文看不出要買多少數量、多少錢
    ，最多只能證明曾經要約見面，即使該次見面本來是要交易
    ，但同案被告蕭凱仁自己於審判中有講，他說跟被告林彥暉
    通電話之後要約見面，可能有沒有見面或是即使有見面不一
    定有交易的情形，是光從卷內之通訊監察譯文無法證明同案
    被告蕭凱仁講的7 月1 日有另外購買1 千元安非他命的事實
    是可信的，因為實際有約毒品交易，通電話之後可能沒有到
    現場，即使到現場也可能交易不成功，這個經驗法則是有存
    在可能性，就7 月1 日起訴的犯罪事實只有憑同案被告蕭凱
    仁的指證，而通訊監察譯文亦無法補強他的真實性，故7 月
    1 日該次被起訴之事實即屬罪證不足。綜上，同案被告蕭凱
    仁之指證與證人林純銘說法不一致，即有瑕疵，再者，7 月
    1 日的通訊監察譯文也無法佐證上開犯罪事實等語。經查，
    被告林彥暉如事實欄六、（一）、（二）所述之犯行，業經
    同案被告蕭凱仁於偵查中立於證人地位具結證稱：（（提示
    0000000000門號行動電話於99年6 月27日8 時33分、34分之
    通訊監察譯文）有無該通話？與何人通話？通話內容為何？
    ）有該兩通通話，是我與林彥暉通話，約見面是要跟他購買
    安非他命，這次有見到面並有交易成功，我花1 千5 百元買
    到，該1 千5 百元包含我的5 百元跟林純銘的1 千元，購買
    地點在林彥暉舊西螺大橋靠近彰化那邊的住處，由林純銘載
    我去，我進去林彥暉家裡跟他交易，一手交錢一手交貨，林
    彥暉交給我1 包安非他命，我分得3 分之1 ，林純銘分得3
    分之2 。（（提示0000000000門號行動電話於99年7 月1日8
    時39分之通訊監察譯文）有無該通話？與何人通話？通話內
    容為何？）有該通話，是我與林彥暉通話，內容是我要向他
    購買安非他命，這次有見到面，也有交易成功，林純銘開車
    載我過去，到林彥暉住處向他拿，這次以1 千元拿到1 包安
    非他命等語（詳99年度偵字第3679號卷第92、93頁），並於
    本院審理時亦立於證人地位，具結證稱同其於偵查中所結證
    之情節外，另證稱：如附表七編號2 所示之通訊監察譯文中
    所載之「「養豬的」會過去，會漏氣嗎？」是指之前拿到的
    毒品品質不好，我問被告林彥暉有無新的毒品過來，如果過
    去還是拿到舊的，這樣就不好，就會漏氣等語（詳本院卷三
    第232 至239 頁），並於被告林彥暉之選任辯護人向其確認
    偵查中檢察官有無向其說明供出毒品來源可以減輕其刑時，
    明確表示：我知道自白可以減刑，但我偵查中委任的律師只
    有告訴我誠實講會比較好，沒有提到刑期的問題等語（詳本
    院卷三第236 頁），又證人蕭凱仁於法官向其確認偵查中其
    所證述之內容是否屬實，及偵查筆錄有無記載錯誤時，答稱
    ：屬實，偵查筆錄並無記載錯誤等語，並於法官再次向其一
    一確認起訴事實所載其與被告林彥暉交易之時間、地點、方
    式及交易金額是否正確時，亦均表示正確無誤（詳本院卷三
    第238 頁及其反面）；另證人林純銘亦於本院審理時具結證
    稱：如附表七編號2 所示之通訊監察譯文中所載之「養豬的
    」即是指我，因為只有蕭凱仁這樣稱呼我，99年6 月27日有
    跟蕭凱仁講說要合資購買，且在電話中有說我出5 百元，你
    （指蕭凱仁）出1 千元，該日有拿到安非他命，但品質不是
    很好等語（詳本院卷三第227 頁）。是同案被告蕭凱仁立於
    證人地位於偵審中所證述之與被告林彥暉交易毒品之時間、
    地點、方式及交易金額均屬一致，而證人林純銘於本院審理
    時所具結證述之內容亦可作為渠等確有於99年6 月27日合資
    購買毒品之事實的佐證，再者，如附表七編號2 所示之通訊
    監察譯文內容（詳99年度偵字第3679號卷第85、88、89頁）
    ，亦可佐證上開證人所證述之情。至被告林彥暉之選任辯護
    人雖為被告辯護稱：證人蕭凱仁之證述內容與證人林純銘之
    證述內容有所不一致之處，且通訊監察譯文縱有似為約定交
    易毒品之通話內容，也無法佐證最後有交易毒品之事實等語
    ，然上開證人二人雖於購買毒品之細節方面有所不一致之處
    ，但對於購買毒品之金額、合資購賣等主要情節，證述均無
    重大差異之處，是尚難僅因證人證述之內容有部分不一致之
    處，即全然推翻證人所證述內容之可信性，再者，通訊監察
    譯文之通話內容雖無法直接證明最後確有交易毒品之事實，
    但將其與證人所證述之內容相互勾稽比對後，即非不得綜合
    所有證據資料來認定是否有交易毒品之事實。綜上證人之證
    述內容，並佐以如附表七編號2 、3 所示之通訊監察譯文內
    容，可認被告林彥暉確有如事實欄六、（一）、（二）所述
    販賣安非他命之犯行，應屬無疑。被告林彥暉否認有販賣安
    非他命予蕭凱仁之事實，而以前詞置辯，顯屬卸責之詞，不
    足採信。
五、訊據被告鍾銘洲於偵審中就事實欄七、（一）至（三）所述
    之犯行均坦承不諱（詳99年度偵字第3272號卷二第65頁、本
    院卷二第18頁反面），經核與同案被告蔡尚格於偵查中立於
    證人地位所結證之內容相符（詳99年度偵字第3272號卷二第
    57至59頁），並有被告鍾銘洲所持用0000000000號行動電話
    與同案被告蔡尚格所持用0000000000號行動電話先後於98年
    10月16日11時30分、39分、47分、98年10月19日8 時30分、
    57分、13時30分、34分、41分許之通訊監察譯文（詳99年度
    偵字第3272號卷二第47至50頁）在卷可憑，而同案被告蔡尚
    格有施用毒品之前科紀錄，亦有臺灣高等法院被告前案紀錄
    表在卷可參（詳本院卷一第14至20頁），益徵同案被告蔡尚
    格立於證人地位證稱有向被告鍾銘洲購買安非他命之證詞，
    應屬實在，而可認被告鍾銘洲此部分之自白與事實相符，應
    可採信。惟被告鍾銘洲矢口否認有事實欄七、（四）所述之
    犯行，辯稱：伊沒有販賣海洛因給蔡尚格云云。選任辯護人
    張育誠律師則為其辯護稱：被告鍾銘洲被起訴販賣海洛因的
    部分，雖然檢察官有提出同案被告蔡尚格於警詢時、偵查中
    之證述及通訊監察譯文佐證，但毒品犯罪不能以證人的證述
    作為認定被告犯行成立的唯一證據，應該還要有其他補強證
    據，本件檢察官雖然有提出通訊監察譯文，但同案被告蔡尚
    格就有關販賣海洛因部分，從譯文中也沒有辦法完全確定購
    買的是海洛因，基於罪疑惟輕原則，本件就被告鍾銘洲被起
    訴販賣海洛因部分的事實還屬有疑等語。經查，被告鍾銘洲
    有如事實欄七、（四）所述之犯行，業經同案被告蔡尚格於
    偵查中立於證人地位具結證稱：（（提示0000000000門號於
    98年10月21日18時16分、18時25分之通訊監察譯文）你上開
    幾通通話是與何人通話，內容為何？）我有打那2 通電話，
    是我與鍾銘洲的對話，內容是我要向他買毒品海洛因，我們
    應該是在西螺見面，但詳細地點我忘了，我以6,000元買到4
    分之1 錢的毒品海洛因，是現金交易等語明確（詳99年度偵
    字第3272號卷二第59頁），且同案被告蔡尚格於本院審理時
    立於證人地位，亦結證大致同其於偵查中具結證述之內容（
    詳本院卷四第25至29頁反面），而其雖於本院審理之作證過
    程中，因已距離購買該次毒品之時間久遠，而從譯文回想交
    易過程時，對於該次究係向被告鍾銘洲購買海洛因或安非他
    命有些不確定，但經過反覆詰問向其確認後，其最後肯定證
    稱：是以6 千元向被告鍾銘洲購買4 分之1 錢的海洛因等語
    （詳本院卷四第29頁反面），又同案被告蔡尚格確有施用第
    一級毒品之習慣，而有多次因施用第一級毒品經司法處遇之
    紀錄，亦有臺灣高等法院被告前案紀錄表在卷可參（詳本院
    卷一第14至20頁），是可認同案被告蔡尚格立於證人地位證
    稱有向被告鍾銘洲購買海洛因之證詞，應屬實在，再者，被
    告鍾銘洲與同案被告蔡尚格間如附表七編號4 所示之通訊監
    察譯文內容（詳99年度偵字第3272號卷二第51頁），亦可佐
    證雙方確有約定交易毒品海洛因之事實。綜上可認被告鍾銘
    洲確有如事實欄七、（四）所述販賣海洛因之犯行，應屬無
    疑，被告鍾銘洲上開所辯，尚無足採。
六、按聯絡毒品買賣、交付毒品、收取毒品買賣價金等行為，均
    屬販賣毒品罪構成要件事實之部分行為，苟有參與其事，即
    係實行犯罪行為，自應負販賣毒品罪責（最高法院97年台上
    字第1439號判決意旨參照），可知毒品交易時間、交易地點
    、金額數量之磋商，及毒品之實際交付收取現款，均係構成
    販賣毒品罪之重要核心行為。而我國查緝毒品交易之執法甚
    嚴，對於販賣第一級毒品罪科以死刑或無期徒刑，對於販賣
    第二級毒品罪科以最輕本刑為7 年以上有期徒刑之重度刑責
    。販賣海洛因、（甲基）安非他命均係違法行為，非可公然
    為之，亦無公定價格，且容易分裝、增減份量，而買賣之價
    格，可能隨時依交易雙方關係之深淺、購毒者之資力、需求
    量及對行情之認知、毒品來源是否充裕、查緝是否嚴謹、購
    毒者被查獲後供出購買對象之可能風險等情形，而異其標準
    ，非可一概而論，從而販賣之利得，除被告就販賣之價量俱
    臻明確供述外，委難察得實情，然販賣之人從價差或量差中
    牟利之方式雖異，其意圖營利之販賣行為則無二致。而毒品
    危害防制條例所處罰之「販賣」毒品罪，所著重者為在主觀
    上有藉以牟利之惡性，及對毒品之擴散具有較有償或無償轉
    讓行為更嚴重之危害性，被告「營利」之意圖係從客觀之社
    會環境、情況及證人、物證等資料，依據證據法則綜合研判
    認定；衡諸毒品海洛因、（甲基）安非他命均量微價高，且
    為政府查緝之違禁物，販賣第一、二級毒品罪均屬重罪，凡
    販賣毒品者，茍無利益可圖，應無甘冒被他人供出來源或遭
    檢警查緝法辦之危險而平價供應無何交情可言之他人施用之
    理，因此其販入之價格必較出售之價格低廉，或以同一價格
    販賣而減少毒品之份量，而有從中賺取買賣價差牟利之意圖
    及事實，應屬合理之認定。從而，被告等人與上揭事實欄所
    述之購毒交易對象既均非至親舊故關係，且無任何證據證明
    被告等人僅係單純以同一價量委買或轉售，是依據上開積極
    證據及經驗法則綜合研判，倘無差額利潤可圖，衡情被告等
    人應不致於甘冒罹犯重典之風險，無端平白交付毒品，故被
    告等人於上開事實欄所述之犯行中有販賣毒品以營利之意圖
    及事實，應堪認定。
七、綜上，被告廖淑敏、蔡尚格、楊明吉、蘇珮琳、蕭凱仁、林
    彥暉及鍾銘洲有事實欄所述之犯行，均屬罪證明確，俱堪認
    定，均應依法論科。
參、論罪科刑部分：
一、按海洛因、（甲基）安非他命分別係毒品危害防制條例第2
    條第2 項第1 、2 款所列管之第一、二級毒品，不得非法持
    有及販賣。是核被告廖淑敏所為如事實欄二所述之犯行、被
    告蔡尚格所為如事實欄三、（一）所述之犯行、被告鍾銘洲
    所為如事實欄七、（四）所述之犯行，均係犯毒品危害防制
    條例第4 條第1 項販賣第一級毒品罪；被告蔡尚格所為如事
    實欄三、（二）至（四）、事實欄四、（一）至（六）所述
    之犯行、被告楊明吉所為如事實欄四、（一）、（二）所述
    之犯行、被告蘇珮琳所為如事實欄四、（三）至（六）所述
    之犯行、被告蕭凱仁所為如事實欄五、（一）至（十）所述
    之犯行、被告林彥暉所為如事實欄六、（一）、（二）所述
    之犯行、被告鍾銘洲所為如事實欄七、（一）至（三）所述
    之犯行，均係犯毒品危害防制條例第4 條第2 項販賣第二級
    毒品罪。
二、被告蔡尚格與楊明吉間就事實欄四、（一）、（二）所述之
    犯行、被告蔡尚格與蘇珮琳間就事實欄四、（三）至（六）
    所述之犯行，有犯意聯絡及行為分擔，應論以共同正犯。
三、被告廖淑敏、蔡尚格、楊明吉、蘇珮琳、蕭凱仁、林彥暉及
    鍾銘洲等人，各次販賣前持有第一級或第二級毒品之低度行
    為，均各為各次販賣之高度行為所吸收，均不另論罪。而被
    告廖淑敏、蔡尚格、楊明吉、蘇珮琳、蕭凱仁、林彥暉及鍾
    銘洲等人，所犯之數次販賣毒品罪間，犯意各別，行為互異
    ，應予以分論併罰之。
四、被告蔡尚格、蘇珮琳及林彥暉各有如事實欄一所述之前案科
    刑及執行紀錄，有台灣高等法院被告前案紀錄表在卷可按（
    詳本院卷一第20、26頁、第53頁反面），渠等受有期徒刑之
    執行完畢，5 年內故意再犯本件有期徒刑以上之罪，均為累
    犯，除依刑法第65條第1 項，就法定本刑為無期徒刑部分，
    不得加重外，其餘法定本刑部分均應依刑法第47條第1 項規
    定加重其刑。
五、按毒品危害防制條例第17條第2 項關於「犯第4 條至第8 條
    之罪於偵查及審判中均自白者，減輕其刑。」之規定，旨在
    獎勵犯罪人之悛悔，同時使偵查或審判機關易於發現真實，
    以利毒品查緝，俾收防制毒品危害之效，故不論該被告之自
    白，係出於自動或被動、簡單或詳細、一次或多次，並其自
    白後有無翻異，苟其於偵查及審判中均曾有自白，即應依法
    減輕其刑；而所謂自白，乃被告對自己犯罪事實之全部或一
    部之供述之謂，且其所供述者，不必限於構成要件該當事實
    ，亦不以供述全部犯罪事實為必要，其「僅供出其中一部犯
    罪事實者，仍屬自白」（最高法院98年度台上字第6928號、
    100 年度台上字第576 號判決意旨供參）。經查，被告蔡尚
    格就事實欄三、四所述之犯行、被告楊明吉就事實欄四、（
    一) 、（二）所述之犯行、被告蘇珮琳就事實欄四、（三）
    至（六）所述之犯行、被告蕭凱仁就事實欄五所述之犯行、
    被告鍾銘洲就事實欄七、（一）至（三）所述之犯行，於偵
    查中及本院審理時均已自白不諱，各合於毒品危害防制條例
    第17條第2 項規定減輕其刑之情形，應依該條規定各予以減
    輕其刑。
六、按刑之量定，為求個案裁判之妥當性，法律固賦予法院裁量
    權，但此項裁量權之行使，除應依刑法第57條規定，審酌行
    為人及其行為等一切情狀，為整體之評價，並應顧及比例原
    則與平等原則，使罪刑均衡，輕重得宜，以契合社會之法律
    感情。按犯罪之情狀顯可憫恕，認科以最低度刑仍嫌過重者
    ，得酌量減輕其刑，刑法第59條定有明文，所謂「犯罪之情
    狀」，與同法第57條規定科刑時應審酌之一切情狀，並非有
    截然不同之領域，於裁判上酌減其刑時，應就犯罪一切情狀
    ，予以全盤考量，審酌其犯罪有無可憫恕之事由（即有無特
    殊之原因與環境，在客觀上足以引起一般同情，以及宣告法
    定低度刑，是否猶嫌過重等等），以為判斷。本院審酌被告
    所犯販賣第一級毒品罪之法定本刑為：「死刑或無期徒刑；
    處無期徒刑者，得併科新臺幣2 千萬元以下罰金」，然同為
    販賣第一級毒品之人，或有大盤毒梟者，亦有中、小盤之分
    ，甚或僅止於吸毒者友儕間為求互通有無之有償轉讓者亦有
    之，其販賣行為所造成危害社會之程度自屬有異，法律科處
    此類犯罪，所設之法定最低本刑卻同為「處無期徒刑者，得
    併科新臺幣2 千萬元以下罰金」（縱令依毒品危害防制條例
    第17條第2 項減輕其刑後，仍須判處15年以上有期徒刑），
    不可謂不重，自非不可依客觀之犯行與主觀之惡性二者加以
    考量其情狀是否有可憫恕之處，適用刑法第59條之規定酌量
    減輕其刑，期使個案裁判之量刑能斟酌至當，符合比例原則
    。查被告廖淑敏、蔡尚格及鍾銘洲販賣第一級毒品之行為，
    雖無視國家對於杜絕毒品危害之禁令，行為固屬不當，應予
    非難，然其販賣之數量非鉅，其散播毒品之範圍及數量有限
    ，犯罪之情節尚非至惡，其因一時貪念，致罹重典，相對於
    掌控毒品上游來源之長期大量販賣毒品之大毒梟而言，其對
    社會治安及國民健康之危害顯然較小，從被告犯案情節觀之
    ，倘就其上揭販賣第一級毒品犯行部分，遽處以依毒品危害
    防制條例第4 條第1 項死刑或無期徒刑，均仍無異失之過苛
    而不盡情理，不免予人情輕法重之感，且難謂符合罪刑相當
    性及比例原則，更無從與大毒梟之惡行有所區隔，是其販賣
    第一級毒品之犯罪情狀相較於法定之重刑，在客觀上足以引
    起一般人之同情，情節尚堪憫恕，爰依刑法第59條之規定，
    就其所犯販賣第一級毒品之犯行，予以酌量減輕其刑。至於
    被告等人所犯各次販賣第二級毒品罪部分，因毒品危害防制
    條例第4 條第2 項之最輕刑度為有期徒刑7 年，並已有該條
    例第17條減輕或免除其刑之規定，本院認為尚無情輕法重之
    問題，故本案關於被告等人被訴販賣第二級毒品犯行部分，
    即均無適用刑法第59條之餘地，併此敘明。
七、爰審酌被告等人或因貪圖販毒所得利潤，或基於私人情誼，
    致未能正視販賣毒品所可能對他人健康造成之戕害，及對社
    會治安之危害，而恣意販賣第一、二級毒品予他人，渠等行
    為均值非難，又被告廖淑敏、鍾銘洲就其販賣第一級毒品海
    洛因之犯行、被告林彥暉就其二次販賣第二級毒品安非他命
    之犯行，於客觀證據明確之情形下，雖猶於本案言詞辯論終
    結前仍始終否認犯行，但其犯罪手段尚屬非重，而被告蔡尚
    格、楊明吉、蘇珮琳及蕭凱仁就其販賣毒品之犯行，於偵審
    中均已自白不諱，犯後態度均屬良好等情，就被告廖淑敏量
    處如主文第一項所示之刑，就被告蔡尚格、楊明吉、蘇珮琳
    、蕭凱仁、林彥暉及鍾銘洲，分別量處如附表一、二、二之
    一、三、四、五所示之刑，並分別定其應執行刑如主文第二
    、三、四、五、六、七項所示。
肆、諭知沒收（銷燬）部分：
一、按查獲之第一、二級毒品，不問屬於犯人與否，沒收銷燬之
    毒品危害防制條例第18條第1 項前段定有明文。故被告經法
    院為有罪之科刑判決時，查獲之毒品，與被告本案所犯並經
    法院諭知有罪者若全然無關，固不得於該有罪判決之主刑下
    宣告沒收，至若查獲之毒品，與被告被訴之本案非全然無關
    ，法院自應於主刑下宣告沒收（最高法院94年度台上字第12
    27號判決意旨參照）。又按以營利為目的販入毒品，經多次
    販賣後，持有剩餘毒品被查獲，其各次販賣毒品行為，固應
    併合處罰，惟就該查獲之剩餘毒品，祇能於最後一次之販賣
    毒品罪宣告沒收銷燬，不得於各次販賣毒品罪均宣告沒收銷
    燬（最高法院99年度台上字第2718號、第3193號判決意旨參
    照）。查本件扣案如附表六編號1 所示之第一級毒品海洛因
    、附表六編號2 所示之第二級毒品甲基安非他命，均係於被
    告蔡尚格處扣得之物，且業經鑑定確含第一級毒品海洛因、
    第二級毒品甲基安非他命成分，已如前述，該扣案毒品，與
    被告蔡尚格、楊明吉及蘇珮琳本案被訴之販賣毒品行為並非
    全然無關，是應依毒品危害防制條例第18條第1 項前段規定
    ，及共犯連帶沒收原則（最高法院95年台上字第305 號判決
    供參），分別在被告蔡尚格本案最後一次販賣第一級毒品海
    洛因之犯行即附表一編號1 所示之罪刑下、最後一次販賣第
    二級毒品甲基安非他命之犯行即附表一編號10所示之罪刑下
    、與被告蔡尚格具有共犯關係之被告楊明吉本案最後一次販
    賣第二級毒品甲基安非他命之犯行即附表二編號2 所示之罪
    刑下、與被告蔡尚格具有共犯關係之被告蘇珮琳本案最後一
    次販賣第二級毒品甲基安非他命之犯行即附表二之一編號4
    所示之罪刑下，就鑑驗用磬後所餘部分分別宣告沒收銷燬之
    。又按鑑定毒品時，一般係以傾倒之方式，將包裝袋內之毒
    品倒出與包裝袋分離而秤重，必要時亦會輔以刮杓取袋內粉
    末，然無論依上述何種方式分離，包裝袋內均會有極微量毒
    品殘留，業經法務部調查局於93年3 月19日以調科壹字第09
    30011306 0號函示在案（見司法院編印法官辦理刑事案件參
    考手冊（一）第334 頁），是如附表六編號1 、2 所示之包
    裝袋，雖係依上述方式將包裝內之海洛因、甲基安非他命與
    包裝袋分離所得，惟包裝袋內側仍會有微量第一級毒品海洛
    因、第二級毒品甲基安非他命之殘留，是用以包裹、裝放該
    第一級毒品海洛因、第二級毒品甲基安非他命之包裝袋，仍
    難與其內所殘留之毒品完全析離，自應一併視為毒品，亦應
    依毒品危害防制條例第18條第1 項前段之規定宣告沒收銷燬
    之。
二、按毒品危害防制條例第19條第1 項規定性質上係沒收之補充
    規定，其屬於本條所定沒收之標的，如得以直接沒收者，判
    決主文僅宣告沒收即可，不生「追徵其價額」或「以其財產
    抵償之」問題，須沒收之標的全部或一部不能沒收時，始生
    「追徵其價額」或「以其財產抵償之」選項問題。而「追徵
    其價額」或「以其財產抵償之」係屬兩種選項，分別係針對
    現行貨幣以外之其他財產與現行貨幣而言。本規定所稱「追
    徵其價額」者，係指所沒收之物為金錢以外之其他財物而無
    法沒收時，因其實際價值不確定，應追徵其價額，使其繳納
    與原物相當之價額，並無以其財產抵償之問題。倘嗣後追徵
    其金錢價額，不得結果而須以其財產抵償者，要屬行政執行
    機關依強制執行之法律之執行問題，即無不能執行之情形，
    自毋庸諭知「或以其財產抵償之」。如不能沒收之沒收標的
    為金錢時，因價值確定，判決主文直接宣告「以其財產抵償
    之」即可，不發生追徵價額之問題（最高法院99年度第5 次
    刑事庭會議決議參照）；又按毒品危害防制條例第19條第1
    項規定，係採義務沒收主義，故販賣毒品所得之金錢，如能
    認定確係販賣毒品所得之款項，均應宣告沒收，不以當場搜
    獲扣押者為限，而所稱因犯罪所得之財物，係以實際所得者
    為限，苟無所得或尚未取得者，自無從為沒收追繳之諭知（
    最高法院99年度台上字第2934號判決意旨供參）。是本件被
    告等人之實際犯罪所得為新臺幣現金部分，均應諭知如全部
    或一部不能沒收時，應以被告之財產抵償之，若有共犯之部
    分，即應與共犯連帶沒收及抵償之。
三、按毒品危害防制條例第19條第1 項所規定之沒收，固為刑法
    之特別規定，採義務沒收主義，但上開法條既無「不問屬於
    犯人與否，沒收之」之規定，仍應以該物品屬於犯人所有者
    為限，始應予以沒收，庶符沒收制度之基本原則（最高法院
    90年度台上字第626 號判決參照）。查被告蔡尚格經扣案如
    附表六編號3 所示之物、被告蕭凱仁經扣案如附表六編號7
    所示之物，均業據其陳稱屬渠等所有，且為供其本案販毒所
    用之物，均應依毒品危害防制條例第19條第1 項規定，宣告
    沒收之，且依共犯連帶沒收原則，扣案如附表六編號3 所示
    之物，亦應分別於與被告蔡尚格具有共犯關係之被告楊明吉
    、蘇珮琳所犯之共同販賣毒品之罪刑下，依毒品危害防制條
    例第19條第1 項規定，連帶宣告沒收之。又扣案如附表六編
    號4 至6 所示之物，雖亦為被告蔡尚格所有之物，然均無證
    據證明係供被告蔡尚格本案犯罪所用或犯罪預備之物，也非
    本件犯罪所得或所生之物，自均不得宣告沒收。另被告等人
    本案販毒時供聯絡所用之門號SIM 卡，既未扣案，且各該門
    號之申辦人或非被告本人，有該SIM 卡門號之申辦人查詢資
    料在卷可稽（詳本院卷三第87至89頁），則依上揭說明，不
    得宣告沒收；或雖屬被告本人所申辦，但被告稱該該門號SI
    M 卡業已遺失，且並無證據證明該門號SIM 卡尚存，故為免
    將來沒收執行之困難，爰亦不宣告沒收，附此敘明。
據上論斷，應依刑事訴訟法第299 條第1 項前段，毒品危害防制
條例第4 條第1 項、第2 項、第17條第2 項、第18條第1 項前段
、第19條第1 項，刑法第11條、第28條、第47條第1 項、第59條
、第51條第5 款、第9 款，判決如主文。
本案經檢察官黃立夫到庭執行職務。
中    華    民    國   100    年    4     月    26    日
                  刑事第四庭  審判長法  官  吳福森
                                    法  官  吳錦佳
                                    法  官  楊皓潔
以上正本證明與原本無異。
如不服本判決，應於收受本判決後10日內向本院提出上訴書狀，
並應敘述具體理由。如未敘述上訴理由者，應於上訴期間屆滿後
20日內向本院補提理由書狀（均須按他造當事人之人數附繕本）
「切勿逕送上級法院」。
                                    書記官  吳伊婷
中    華    民    國   100    年    4     月    26    日
附錄本案論罪科刑法條：
毒品危害防制條例第4條
製造、運輸、販賣第一級毒品者，處死刑或無期徒刑；處無期徒
刑者，得併科新臺幣2 千萬元以下罰金。
製造、運輸、販賣第二級毒品者，處無期徒刑或7 年以上有期徒
刑，得併科新臺幣1 千萬元以下罰金。
製造、運輸、販賣第三級毒品者，處5 年以上有期徒刑，得併科
新臺幣7 百萬元以下罰金。
製造、運輸、販賣第四級毒品者，處3 年以上10年以下有期徒刑
，得併科新臺幣3 百萬元以下罰金。
製造、運輸、販賣專供製造或施用毒品之器具者，處1 年以上7
年以下有期徒刑，得併科新臺幣1 百萬元以下罰金。
前五項之未遂犯罰之。
附表一（蔡尚格宣告之主刑及從刑）
┌──┬────┬──────────────────┐
│編號│犯罪事實│主刑及從刑（所犯罪名及所判處之刑度）│
├──┼────┼──────────────────┤
│ 1  │如事實欄│蔡尚格販賣第一級毒品，累犯，處有期徒│
│    │三、（一│刑玖年。扣案如附表六編號1 「應沒收銷│
│    │）      │燬之物及數量欄」所示之物沒收銷燬之。│
│    │        │扣案如附表六編號3 「應沒收之物及數量│
│    │        │欄」所示之物沒收之。未扣案之販賣第一│
│    │        │級毒品所得財物新臺幣柒佰元沒收之，如│
│    │        │全部或一部不能沒收時，以其財產抵償之│
│    │        │。                                  │
├──┼────┼──────────────────┤
│ 2  │如事實欄│蔡尚格販賣第二級毒品，累犯，處有期徒│
│    │三、（二│刑肆年貳月。扣案如附表六編號3 「應沒│
│    │）      │收之物及數量欄」所示之物沒收之。未扣│
│    │        │案之販賣第二級毒品所得財物新臺幣壹仟│
│    │        │元沒收之，如全部或一部不能沒收時，以│
│    │        │其財產抵償之。                      │
├──┼────┼──────────────────┤
│ 3  │如事實欄│蔡尚格販賣第二級毒品，累犯，處有期徒│
│    │三、（三│刑肆年貳月。扣案如附表六編號3 「應沒│
│    │）      │收之物及數量欄」所示之物沒收之。未扣│
│    │        │案之販賣第二級毒品所得財物新臺幣壹仟│
│    │        │元沒收之，如全部或一部不能沒收時，以│
│    │        │其財產抵償之。                      │
├──┼────┼──────────────────┤
│ 4  │如事實欄│蔡尚格販賣第二級毒品，累犯，處有期徒│
│    │三、（四│刑年捌月。扣案如附表六編號3 「應沒│
│    │）      │收之物及數量欄」所示之物沒收之。未扣│
│    │        │案之販賣第二級毒品所得財物新臺幣伍佰│
│    │        │元沒收之，如全部或一部不能沒收時，以│
│    │        │其財產抵償之。                      │
├──┼────┼──────────────────┤
│ 5  │如事實欄│蔡尚格共同販賣第二級毒品，累犯，處有│
│    │四、（一│期徒刑肆年肆月。扣案如附表六編號3 「│
│    │）      │應沒收之物及數量欄」所示之物沒收之。│
│    │        │未扣案之販賣第二級毒品所得財物新臺幣│
│    │        │壹仟伍佰元與楊明吉連帶沒收之，如全部│
│    │        │或一部不能沒收時，以其與楊明吉之財產│
│    │        │連帶抵償之。                        │
├──┼────┼──────────────────┤
│ 6  │如事實欄│蔡尚格共同販賣第二級毒品，累犯，處有│
│    │四、（二│期徒刑肆年貳月。扣案如附表六編號3 「│
│    │）      │應沒收之物及數量欄」所示之物沒收之。│
│    │        │未扣案之販賣第二級毒品所得財物新臺幣│
│    │        │壹仟元與楊明吉連帶沒收之，如全部或一│
│    │        │部不能沒收時，以其與楊明吉之財產連帶│
│    │        │抵償之。                            │
├──┼────┼──────────────────┤
│ 7  │如事實欄│蔡尚格共同販賣第二級毒品，累犯，處有│
│    │四、（三│期徒刑肆年貳月。扣案如附表六編號3 「│
│    │）      │應沒收之物及數量欄」所示之物沒收之。│
│    │        │未扣案之販賣第二級毒品所得財物新臺幣│
│    │        │柒佰元與蘇珮琳連帶沒收之，如全部或一│
│    │        │部不能沒收時，以其與蘇珮琳之財產連帶│
│    │        │抵償之。                            │
├──┼────┼──────────────────┤
│ 8  │如事實欄│蔡尚格共同販賣第二級毒品，累犯，處有│
│    │四、（四│期徒刑肆年陸月。扣案如附表六編號3 「│
│    │）      │應沒收之物及數量欄」所示之物沒收之。│
│    │        │未扣案之販賣第二級毒品所得財物新臺幣│
│    │        │貳仟元與蘇珮琳連帶沒收之，如全部或一│
│    │        │部不能沒收時，以其與蘇珮琳之財產連帶│
│    │        │抵償之。                            │
├──┼────┼──────────────────┤
│ 9  │如事實欄│蔡尚格共同販賣第二級毒品，累犯，處有│
│    │四、（五│期徒刑肆年肆月。扣案如附表六編號3 「│
│    │）      │應沒收之物及數量欄」所示之物沒收之。│
│    │        │未扣案之販賣第二級毒品所得財物新臺幣│
│    │        │壹仟伍佰元與蘇珮琳連帶沒收之，如全部│
│    │        │或一部不能沒收時，以其與蘇珮琳之財產│
│    │        │連帶抵償之。                        │
├──┼────┼──────────────────┤
│ 10 │如事實欄│蔡尚格共同販賣第二級毒品，累犯，處有│
│    │四、（六│期徒刑肆年貳月。扣案如附表六編號2 「│
│    │）      │應沒收銷燬之物及數量欄」所示之物沒收│
│    │        │銷燬之。扣案如附表六編號3 「應沒收之│
│    │        │物及數量欄」所示之物沒收之。未扣案之│
│    │        │販賣第二級毒品所得財物新臺幣壹仟元與│
│    │        │蘇珮琳連帶沒收之，如全部或一部不能沒│
│    │        │收時，以其與蘇珮琳之財產連帶抵償之。│
└──┴────┴──────────────────┘
附表二（楊明吉宣告之主刑及從刑）
┌──┬────┬──────────────────┐
│ 1  │如事實欄│楊明吉共同販賣第二級毒品，處有期徒刑│
│    │四、（一│年捌月。扣案如附表六編號3 「應沒收│
│    │）      │之物及數量欄」所示之物沒收之。未扣案│
│    │        │之販賣第二級毒品所得財物新臺幣壹仟伍│
│    │        │佰元與蔡尚格連帶沒收之，如全部或一部│
│    │        │不能沒收時，以其與蔡尚格之財產連帶抵│
│    │        │償之。                              │
├──┼────┼──────────────────┤
│ 2  │如事實欄│楊明吉共同販賣第二級毒品，處有期徒刑│
│    │四、（二│年柒月。扣案如附表六編號2 「應沒收│
│    │）      │銷燬之物及數量欄」所示之物沒收銷燬之│
│    │        │。扣案如附表六編號3 「應沒收之物及數│
│    │        │量欄」所示之物沒收之。未扣案之販賣第│
│    │        │二級毒品所得財物新臺幣壹仟元與蔡尚格│
│    │        │連帶沒收之，如全部或一部不能沒收時，│
│    │        │以其與蔡尚格之財產連帶抵償之。      │
└──┴────┴──────────────────┘
附表二之一（蘇珮琳宣告之主刑及從刑）
┌──┬────┬──────────────────┐
│ 1  │如事實欄│蘇珮琳共同販賣第二級毒品，累犯，處有│
│    │四、（三│期徒刑年捌月。扣案如附表六編號3 「│
│    │）      │應沒收之物及數量欄」所示之物沒收之。│
│    │        │未扣案之販賣第二級毒品所得財物新臺幣│
│    │        │柒佰元與蔡尚格連帶沒收之，如全部或一│
│    │        │部不能沒收時，以其與蔡尚格之財產連帶│
│    │        │抵償之。                            │
├──┼────┼──────────────────┤
│ 2  │如事實欄│蘇珮琳共同販賣第二級毒品，累犯，處有│
│    │四、（四│期徒刑肆年。扣案如附表六編號3 「應沒│
│    │）      │收之物及數量欄」所示之物沒收之。未扣│
│    │        │案之販賣第二級毒品所得財物新臺幣貳仟│
│    │        │元與蔡尚格連帶沒收之，如全部或一部不│
│    │        │能沒收時，以其與蔡尚格之財產連帶抵償│
│    │        │之。                                │
├──┼────┼──────────────────┤
│ 3  │如事實欄│蘇珮琳共同販賣第二級毒品，累犯，處有│
│    │四、（五│期徒刑年拾月。扣案如附表六編號3 「│
│    │）      │應沒收之物及數量欄」所示之物沒收之。│
│    │        │未扣案之販賣第二級毒品所得財物新臺幣│
│    │        │壹仟伍佰元與蔡尚格連帶沒收之，如全部│
│    │        │或一部不能沒收時，以其與蔡尚格之財產│
│    │        │連帶抵償之。                        │
├──┼────┼──────────────────┤
│ 4  │如事實欄│蘇珮琳共同販賣第二級毒品，累犯，處有│
│    │四、（六│期徒刑年拾月。扣案如附表六編號2 「│
│    │）      │應沒收銷燬之物及數量欄」所示之物沒收│
│    │        │銷燬之。扣案如附表六編號3 「應沒收之│
│    │        │物及數量欄」所示之物沒收之。未扣案之│
│    │        │販賣第二級毒品所得財物新臺幣壹仟元與│
│    │        │蔡尚格連帶沒收之，如全部或一部不能沒│
│    │        │收時，以其與蔡尚格之財產連帶抵償之。│
└──┴────┴──────────────────┘
附表三（蕭凱仁宣告之主刑及從刑）
┌──┬────┬──────────────────┐
│編號│犯罪事實│主刑及從刑（所犯罪名及所判處之刑度）│
├──┼────┼──────────────────┤
│ 1  │如事實欄│蕭凱仁販賣第二級毒品，處有期徒刑年│
│    │五、（一│陸月。扣案如附表六編號7 「應沒收之物│
│    │）      │及數量欄」所示之物沒收之。未扣案之販│
│    │        │賣第二級毒品所得財物新臺幣伍佰元沒收│
│    │        │之，如全部或一部不能沒收時，以其財產│
│    │        │抵償之。                            │
├──┼────┼──────────────────┤
│ 2  │如事實欄│蕭凱仁販賣第二級毒品，處有期徒刑年│
│    │五、（二│陸月。扣案如附表六編號7 「應沒收之物│
│    │）      │及數量欄」所示之物沒收之。未扣案之販│
│    │        │賣第二級毒品所得財物新臺幣伍佰元沒收│
│    │        │之，如全部或一部不能沒收時，以其財產│
│    │        │抵償之。                            │
├──┼────┼──────────────────┤
│ 3  │如事實欄│蕭凱仁販賣第二級毒品，處有期徒刑年│
│    │五、（三│柒月。扣案如附表六編號7 「應沒收之物│
│    │）      │及數量欄」所示之物沒收之。未扣案之販│
│    │        │賣第二級毒品所得財物新臺幣壹仟元沒收│
│    │        │之，如全部或一部不能沒收時，以其財產│
│    │        │抵償之。                            │
├──┼────┼──────────────────┤
│ 4  │如事實欄│蕭凱仁販賣第二級毒品，處有期徒刑年│
│    │五、（四│柒月。扣案如附表六編號7 「應沒收之物│
│    │）      │及數量欄」所示之物沒收之。未扣案之販│
│    │        │賣第二級毒品所得財物新臺幣壹仟元沒收│
│    │        │之，如全部或一部不能沒收時，以其財產│
│    │        │抵償之。                            │
├──┼────┼──────────────────┤
│ 5  │如事實欄│蕭凱仁販賣第二級毒品，處有期徒刑年│
│    │五、（五│柒月。扣案如附表六編號7 「應沒收之物│
│    │）      │及數量欄」所示之物沒收之。          │
├──┼────┼──────────────────┤
│ 6  │如事實欄│蕭凱仁販賣第二級毒品，處有期徒刑年│
│    │五、（六│柒月。扣案如附表六編號7 「應沒收之物│
│    │）      │及數量欄」所示之物沒收之。未扣案之販│
│    │        │賣第二級毒品所得財物新臺幣壹仟元沒收│
│    │        │之，如全部或一部不能沒收時，以其財產│
│    │        │抵償之。                            │
├──┼────┼──────────────────┤
│ 7  │如事實欄│蕭凱仁販賣第二級毒品，處有期徒刑年│
│    │五、（七│柒月。扣案如附表六編號7 「應沒收之物│
│    │）      │及數量欄」所示之物沒收之。未扣案之販│
│    │        │賣第二級毒品所得財物新臺幣壹仟元沒收│
│    │        │之，如全部或一部不能沒收時，以其財產│
│    │        │抵償之。                            │
├──┼────┼──────────────────┤
│ 8  │如事實欄│蕭凱仁販賣第二級毒品，處有期徒刑年│
│    │五、（八│柒月。扣案如附表六編號7 「應沒收之物│
│    │）      │及數量欄」所示之物沒收之。未扣案之販│
│    │        │賣第二級毒品所得財物新臺幣壹仟元沒收│
│    │        │之，如全部或一部不能沒收時，以其財產│
│    │        │抵償之。                            │
├──┼────┼──────────────────┤
│ 9  │如事實欄│蕭凱仁販賣第二級毒品，處有期徒刑年│
│    │五、（九│柒月。扣案如附表六編號7 「應沒收之物│
│    │）      │及數量欄」所示之物沒收之。未扣案之販│
│    │        │賣第二級毒品所得財物新臺幣壹仟元沒收│
│    │        │之，如全部或一部不能沒收時，以其財產│
│    │        │抵償之。                            │
├──┼────┼──────────────────┤
│ 10 │如事實欄│蕭凱仁販賣第二級毒品，處有期徒刑年│
│    │五、（十│柒月。扣案如附表六編號7 「應沒收之物│
│    │）      │及數量欄」所示之物沒收之。未扣案之販│
│    │        │賣第二級毒品所得財物新臺幣壹仟元沒收│
│    │        │之，如全部或一部不能沒收時，以其財產│
│    │        │抵償之。                            │
└──┴────┴──────────────────┘
附表四（林彥暉宣告之主刑及從刑）
┌──┬────┬──────────────────┐
│編號│犯罪事實│主刑及從刑（所犯罪名及所判處之刑度）│
├──┼────┼──────────────────┤
│ 1  │如事實欄│林彥暉販賣第二級毒品，累犯，處有期徒│
│    │六、（一│刑柒年捌月。未扣案之販賣第二級毒品所│
│    │）      │得財物新臺幣壹仟伍佰元沒收之，如全部│
│    │        │或一部不能沒收時，以其財產抵償之。  │
├──┼────┼──────────────────┤
│ 2  │如事實欄│林彥暉販賣第二級毒品，累犯，處有期徒│
│    │六、（二│刑柒年陸月。未扣案之販賣第二級毒品所│
│    │）      │得財物新臺幣壹仟元沒收之，如全部或一│
│    │        │部不能沒收時，以其財產抵償之。      │
└──┴────┴──────────────────┘
附表五（鍾銘洲宣告之主刑及從刑）
┌──┬────┬──────────────────┐
│編號│犯罪事實│主刑及從刑（所犯罪名及所判處之刑度）│
├──┼────┼──────────────────┤
│ 1  │如事實欄│鍾銘洲販賣第二級毒品，處有期徒刑肆年│
│    │七、（一│陸月。未扣案之販賣第二級毒品所得財物│
│    │）      │新臺幣貳仟伍佰元沒收之，如全部或一部│
│    │        │不能沒收時，以其財產抵償之。        │
├──┼────┼──────────────────┤
│ 2  │如事實欄│鍾銘洲販賣第二級毒品，處有期徒刑肆年│
│    │七、（二│陸月。未扣案之販賣第二級毒品所得財物│
│    │）      │新臺幣貳仟伍佰元沒收之，如全部或一部│
│    │        │不能沒收時，以其財產抵償之。        │
├──┼────┼──────────────────┤
│ 3  │如事實欄│鍾銘洲販賣第二級毒品，處有期徒刑肆年│
│    │七、（三│陸月。未扣案之販賣第二級毒品所得財物│
│    │）      │新臺幣貳仟伍佰元沒收之，如全部或一部│
│    │        │不能沒收時，以其財產抵償之。        │
├──┼────┼──────────────────┤
│ 4  │如事實欄│鍾銘洲販賣第一級毒品，處有期徒刑拾陸│
│    │七、（四│年陸月。未扣案之販賣第一級毒品所得財│
│    │）      │物新臺幣陸仟元沒收之，如全部或一部不│
│    │        │能沒收時，以其財產抵償之。          │
└──┴────┴──────────────────┘
附表六（扣案物）
┌──┬─────────┬─────────────┐
│編號│ 扣案物名稱及數量 │ 應沒收（銷燬）之物及數量 │
├──┼─────────┼─────────────┤
│ 1  │第一級毒品海洛因貳│第一級毒品海洛因貳包（含包│
│    │包（含包裝袋貳只，│裝袋貳只，毒品驗餘淨重共計│
│    │毒品淨重共計貳點零│貳點零公克）            │
│    │伍公克）          │                          │
├──┼─────────┼─────────────┤
│ 2  │第二級毒品甲基安非│第二級毒品甲基安非他命壹包│
│    │他命壹包（含包裝袋│（含包裝袋壹只，毒品驗餘淨│
│    │壹只，毒品淨重零點│重零點貳壹公克）      │
│    │貳陸公克）    │                          │
├──┼─────────┼─────────────┤
│ 3  │電子磅秤壹臺      │同左                      │
├──┼─────────┼─────────────┤
│ 4  │注射針筒肆支      │不得宣告沒收              │
├──┼─────────┼─────────────┤
│ 5  │玻璃球吸食器貳組  │不得宣告沒收              │
├──┼─────────┼─────────────┤
│ 6  │N99++ 型號行動電話│不得宣告沒收              │
│    │機壹具（搭配使用之│                          │
│    │SIM 卡門號為092346│                          │
│    │5974）            │                          │
├──┼─────────┼─────────────┤
│ 7  │NOKIA 牌行動電話機│同左                      │
│    │壹具（搭配使用之SI│                          │
│    │M 卡門號為00000000│                          │
│    │17）              │                          │
├──┼─────────┴─────────────┤
│    │以上編號1 至6 所示之物，均係自被告蔡尚格處搜索│
│備註│扣押之物；編號7 所示之物，則係自被告蕭凱仁處搜│
│    │索扣押之物。                                  │
└──┴───────────────────────┘
附表七（通訊監察譯文內容）
┌──┬──────┬───────┬────────┐
│編號│通訊雙方門號│通訊日期、時間│通訊監察譯文內容│
├──┼──────┼───────┼────────┤
│ 1  │A:0000000000│99年3月25日   │A:「頂厝」（臺語│
│    │  （廖益成）│12時5分5秒    │譯音）這有要「1 │
│    │B:0000000000│              │張」，要作嗎？  │
│    │  （廖淑敏）│              │B:叫他來「國受」│
│    │            │              │（臺語譯音）。  │
│    │            │              │A:現金。        │
├──┼──────┼───────┼────────┤
│ 2  │A:0000000000│99年6月27日   │B:喂。          │
│    │  （蕭凱仁）│8時33分23秒   │A:喂。          │
│    │B:0000000000│              │B:怎麼樣。      │
│    │  （林彥暉）│              │A:還在睡，你昨天│
│    │            │              │那個還有可以出嗎│
│    │            │              │？              │
│    │            │              │B:喂。          │
│    │            │              │A:昨天那，還有可│
│    │            │              │以出嗎？        │
│    │            │              │B:喂。          │
│    │            │              │A:昨天那個。    │
│    │            │              │B:阿。          │
│    │            │              │A:昨，我那個，有│
│    │            │              │嗎？            │
│    │            │              │B:聽不懂。      │
│    │            │              │A:昨天那個啊。  │
│    │            │              │B:阿。          │
│    │            │              │A:可以出嗎？    │
│    │            │              │B:聽不懂，你說什│
│    │            │              │麼？            │
│    │            │              │A:有可以出嗎？  │
│    │            │              │B:還沒，都沒有。│
│    │            │              │A:你那裡都沒有。│
│    │            │              │B:嗯阿，還沒來。│
│    │            │              │A:好。          │
│    │            │              │B:嗯。          │
│    │            ├───────┼────────┤
│    │            │99年6月27日   │B:怎麼樣。      │
│    │            │8時34分22秒   │A:「爛三」（臺語│
│    │            │              │音）呢，不是「整│
│    │            │              │個」的。        │
│    │            │              │B:都沒有。      │
│    │            │              │A:是、喔。      │
│    │            │              │B:喔，那個，嗯。│
│    │            │              │A:喂。          │
│    │            │              │B:有有有。      │
│    │            │              │A:有喔，我叫他過│
│    │            │              │去。            │
│    │            │              │B:叫誰？        │
│    │            │              │A:養豬的。      │
│    │            │              │B:阿。          │
│    │            │              │A:養豬的。      │
│    │            │              │B:他知道這裡嗎？│
│    │            │              │A:不知道，他會在│
│    │            │              │橋頭，好啦，等一│
│    │            │              │下。            │
├──┼──────┼───────┼────────┤
│ 3  │A:0000000000│99年7月1日    │B:怎麼樣。      │
│    │  （蕭凱仁）│8時39分25秒   │A:「養豬」的過去│
│    │B:0000000000│              │，會漏氣嗎？    │
│    │  （林彥暉）│              │B:阿。          │
│    │            │              │A:「養豬」的過去│
│    │            │              │，會漏氣嗎？    │
│    │            │              │B:「養豬」。    │
│    │            │              │A:嗯。          │
│    │            │              │B:「養豬」，不會│
│    │            │              │吧。            │
│    │            │              │A:「東西」會漏氣│
│    │            │              │嗎？            │
│    │            │              │B:你會漏氣，我不│
│    │            │              │會啦。          │
│    │            │              │A:幹，真的啦。  │
│    │            │              │B:叫他來啊，來啊│
│    │            │              │，叫他來啊。    │
│    │            │              │A:好啦，他要過去│
│    │            │              │了，我沒有機車，│
│    │            │              │他等一下到了，我│
│    │            │              │會打告訴你。    │
│    │            │              │B:我也沒有機車。│
│    │            │              │A:你那沒有機車，│
│    │            │              │我牽去藏起來，怎│
│    │            │              │麼會沒有機車。  │
│    │            │              │B:哭夭，放在那裡│
│    │            │              │。              │
│    │            │              │A:裡面啊。      │
│    │            │              │B:喔，好。      │
├──┼──────┼───────┼────────┤
│4   │A:0000000000│98年10月21日  │B:喂。          │
│    │  （蔡尚格）│18時16分54秒  │A:老闆。        │
│    │B:0000000000│              │B:嗯。          │
│    │  （鍾銘洲）│              │A:不好意思，我剛│
│    │            │              │跟你說08那一個。│
│    │            │              │B:嗯。          │
│    │            │              │A:幫我一個21好嗎│
│    │            │              │。              │
│    │            │              │B:雙號要下一個21│
│    │            │              │的喔。          │
│    │            │              │A:對對對。      │
│    │            │              │B:你雙號要2.1 對│
│    │            │              │嗎？            │
│    │            │              │A:現在就是08加上│
│    │            │              │21的啦。        │
│    │            │              │B:不過我現在牌支│
│    │            │              │沒這麼多了喔。  │
│    │            │              │A:沒這麼多了喔。│
│    │            │              │B:嗯。          │
│    │            │              │A:不然你那有多少│
│    │            │              │。              │
│    │            │              │B:只有那樣而已。│
│    │            │              │A:你可以讓我下多│
│    │            │              │少。            │
│    │            │              │B:下41，牌剛才人│
│    │            │              │家下走了。      │
│    │            │              │A:41可以加？    │
│    │            │              │B:沒辦法。      │
│    │            │              │A:1個大砲嗎？   │
│    │            │              │B:沒辦法。      │
│    │            │              │A:沒關係照這樣就│
│    │            │              │好。            │
│    │            ├───────┼────────┤
│    │            │98年10月21日  │A:老闆我到了。  │
│    │            │18時25分04秒  │                │
└──┴──────┴───────┴────────┘